【裁判字號】    96,訴,3713
【裁判日期】    971212
【裁判案由】    毒品危害防制條例
【裁判全文】
臺灣高雄地方法院刑事判決              96年度訴字第3713號
                                     97年度訴緝字第190號
公  訴  人  臺灣高雄地方法院檢察署檢察官
被      告  丙○○
選任辯護人  吳春生律師
被      告  戊○○
指定辯護人  本院公設辯護人辛○○
上列被告因毒品危害防制條例案件，經檢察官提起公訴（96年度
偵字第16813號），本院判決如下：
    主  文
丙○○販賣第三級毒品，處有期徒刑貳年柒月，未扣案之販賣第
三級毒品所得財物計新臺幣壹仟捌佰元沒收，如全部或一部不能
沒收時，以其財產抵償之。又販賣第三級毒品，未遂，處有期徒
刑貳年，扣案之第三級毒品Ｋ他命肆小包（合計驗前淨重貳點參
柒捌公克、驗後淨重共計貳點參伍捌公克）、第三級毒品Ｋ他命
壹大包（驗前淨重貳貳點捌肆公克、驗後淨重貳貳點捌參伍公克
），沒收之（均含包裝袋）。扣案之電子磅秤壹台、分裝杓壹支
，沒收之。應執行有期徒刑參年肆月，未扣案之販賣第三級毒品
所得財物計新臺幣壹仟捌佰元沒收，如全部或一部不能沒收時，
以其財產抵償之。扣案之第三級毒品Ｋ他命肆小包（合計驗前淨
重貳點參柒捌公克、驗後淨重共計貳點參伍捌）、第三級毒品Ｋ
他命壹大包（驗前淨重貳貳點捌肆公克、驗後淨重貳貳點捌參伍
公克），沒收之（均含包裝袋）。扣案之電子磅秤壹台、分裝杓
壹支，沒收之。
戊○○販賣第三級毒品，處有期徒刑貳年柒月，未扣案之販賣第
三級毒品所得財物計新臺幣捌佰元沒收，如全部或一部不能沒收
時，以其財產抵償之。扣案之門號0000000000號行動電話1 支（
含SIM 卡壹枚），沒收之。又販賣第三級毒品，處有期徒刑貳年
柒月，未扣案之販賣第三級毒品所得財物計新臺幣捌佰元沒收，
如全部或一部不能沒收時，以其財產抵償之。扣案之門號000000
0000號行動電話壹支（含SIM 卡壹枚），沒收之。應執行有期徒
刑參年肆月，未扣案之販賣第三級毒品所得財物計新臺幣壹仟陸
佰元沒收，如全部或一部不能沒收時，以其財產抵償之。扣案之
門號0000000000號行動電話壹 支（含SIM 卡壹枚），沒收之。
丙○○、戊○○另被訴販賣第三級毒品部分，均無罪。
    事  實
一、戊○○明知Ketamine（俗稱Ｋ他命或愷他命）係經政府公告
    ，列為毒品危害防制條例第2條第2項第3款所定之第3級毒品
    ，未經許可不得轉讓、販賣或意圖販賣而持有，竟為供自己
    吸食之用，而於民國95年12月13日，以新台幣（下同）８百
    元之價格，向真實姓名年籍不詳綽號「阿輝」之成年男子，
    購買2 包Ｋ他命（確切重量不詳，其中1 包毛重約0 ．8 公
    克；另一包重量較少，經戊○○自行施用）。適於同（13）
    日9 時32分許，乙○○撥打戊○○之0000000000號行動電話
    。兩人談話過程中，戊○○得知乙○○有施用及向他人購買
    Ｋ他命，戊○○竟意圖營利，基於販賣Ｋ他命之犯意，向乙○○表示：「我現在高雄，我朋友這裏，有試到…Ｋ煙很茫
    的，感覺不錯，看你要不要，我本身也住在寶麗金，我可以
    多帶一些去，看你們如果要可以拿。（乙○○答稱：好）、
    、也是8 （指一包8 百元）Ｋ煙很茫，我的感覺不錯，我今
    天，明天就上去，上去我拿去你試試」等語。翌（14）日，
    戊○○即攜帶該包毛重約0 ‧8 公克之Ｋ他命，至台南市○○路○段之「寶麗金大樓」內，將該包Ｋ他命賣予乙○○，
    並向乙○○收取價金８百元。嗣於95年12月16日，戊○○為
    供自己施用，又以８百元向「阿輝」購入2 包Ｋ他命（確切
    重量不詳，其中1 包毛重約0 ‧8 公克；另一包重量較少，
    經戊○○自行施用）後，又於同（16）日18時42分50秒許，
    接獲乙○○來電，經乙○○要求，戊○○竟意圖營利，基於
    販賣Ｋ他命之犯意，以其所有之0000000000號電話向乙○○
    表示：「藥、好，我拿上去」等語，並旋於同日攜帶該包毛
    重約0 ‧8 公克之Ｋ他命，至台南市○○路○段之「寶麗金
    大樓」內，將該包Ｋ他命賣予乙○○，及向乙○○收取價金
    ８百元。
二、丙○○明知Ｋ他命，係經政府公告，列為毒品危害防制條例
    第2條第2項第3款所定之第3級毒品，未經許可不得轉讓、販
    賣或意圖販賣而持有，竟為供自己吸食之用，於96年5 月間
    某日，向不詳姓名年籍之人，購入數量不詳之Ｋ他命。嗣於
    96年5 月14日23時1 分7 秒、同年月15日4 時11分57秒，因
    丙○○以0000000000號行動電話與戊○○聯絡，談話過程中
    ，戊○○表示其要三件毒品等語，丙○○竟意圖營利，基於
    販賣Ｋ他命之犯意，依約攜帶３包Ｋ他命（每包毛重約0 ．
    8 公克）前往戊○○位於高雄市三民區○○○路100 號12樓
    之1 之住處（世紀新鑽大樓）。嗣於同（15）日4 時28分46
    秒再以上開電話告知戊○○其已抵達後，旋進入該址將上開
    ３包Ｋ他命賣予戊○○，及向戊○○收取價金１千８百元。
三、嗣戊○○因涉嫌販賣毒品案件，經警實施通訊監察，並經警
    於96年6 月6 日15時許，對其上開高雄市三民區○○○路
    100 號12樓之1 之住處執行搜索，當場扣得戊○○另向不詳
    姓名之人所買入作為自己吸食之用之Ｋ他命2 小包（合計驗
    前淨重1.995 公克、驗後淨重共計1.991 公克）及其所有作
    為販毒連絡工具之門號0000000000號行動電話1 支，而將戊○○予以逮捕後。戊○○經警示意而於同日下午某時，以其
    持用之0000000000號行動電話撥打丙○○所使用門號000000
    0000號之行動電話，向正在上班之丙○○佯稱其欲向丙○○
    購買Ｋ他命。適因丙○○先前為自行施用而購入Ｋ他命後，
    轉念不排除將所購入之Ｋ他命售予他人，故於接獲戊○○來
    電後，丙○○即意圖營利，基於販賣Ｋ他命之故意，予以應
    允，並下班後返回高雄市○○區○○路90 4巷22號住處，以
    電子磅秤1 台、分裝杓1 支為工具，自一大包Ｋ他命中分裝
    出4 小包之K 他命，再依約攜帶該４小包Ｋ他命前往高雄市
    三民區○○○路100 號12樓之1 住處進行交易。惟於同（６
    ）日晚上２３時許，丙○○抵達該址樓下即世紀新鑽大樓門
    口，尚未及見到戊○○時，即因戊○○向在現場埋伏之員警
    指認，而經警當場逮捕，並自丙○○身上扣得Ｋ他命4 小包
    （合計驗前淨重2.378 公克、驗後淨重共計2.358 公克）及
    0000000000、0000000000號行動電話2 支。嗣警方於徵得丙○○同意後前往搜索其位於高雄市○○區○○路904 巷22
    號住處，另扣得丙○○藏置家中之Ｋ他命1 大包（驗前淨重
    22.84 公克、驗後淨重22.835公克）、電子磅秤1 台、分裝
    杓1 支。
四、案經高雄市政府警察局三民第二分局報告臺灣高雄地方法院
    檢察署檢察官偵查起訴。
    理  由
壹、程序部分（證據能力之審查）：
一、按所謂「陷害教唆」，係指行為人原不具犯罪之故意，純因
    司法警察之設計教唆，始萌生犯意，進而實行犯罪構成要件
    之行為者而言。即「陷害教唆」因係以引誘或教唆犯罪之不
    正當手段，使原無犯罪故意之人因而萌生犯意實行犯罪行為
    ，再進而蒐集其犯罪之證據，予以逮捕偵辦，此種誘人犯罪
    之手段顯已違反憲法對於基本人權之保障，且已逾越偵查犯
    罪之必要程度，對於公共利益之維護並無意義，因此所取得
    之證據資料，固不具有證據能力。然刑事偵查技術上所謂之
    「釣魚者」，則與「陷害教唆」不同，通常係指對於原已犯
    罪或具有犯罪故意之人，以設計引誘之方式，使其暴露犯罪
    事證，而加以逮捕或偵辦者而言。亦即「釣魚」純屬偵查犯
    罪技巧之範疇，並未違反憲法對於基本人權之保障，且於公
    共利益之維護有其存在必要性，故依「釣魚」方式所蒐集之
    證據資料，原則上非無證據能力。查本件戊○○因販賣第3
    級毒品Ｋ他命警查獲時，向警員供稱被告丙○○有在販賣第
    3 級毒品Ｋ他命，並提供被告丙○○使用之行動電話門號
    0000000000，嗣經警員授意下，以己之行動電話0000000000
    撥打0000000000號行動電話予丙○○，佯稱欲購買第3級毒
    品Ｋ他命等情，業據證人即承辦警員庚○○於本院審理中結
    證明確（本院訴卷二第40頁），核與證人戊○○於審理時證
    述情節相符（本院訴卷二第72頁背面），且就戊○○所證內
    容：警察抓到我之後，有看我的手機的通話紀錄，有我跟丙○○聯絡的電話，就說我跟丙○○那支電話都被監聽很久了
    ，所以叫我打電話把他約出來，叫我說要跟他買Ｋ他命，我
    真的也打了，我當時跟他講說叫他過來我住的地方。（審判
    長問：請將電話中的談話內容，例如價錢、包數等說明清楚
    ？）有沒有講幾包我忘了，我是先問他在哪裡，當時他說他
    在上班，要等他下班，因為其實我以前也是這樣跟他聯絡，
    所以不用講，他就知道要買毒品，沒有談到價格，至於有沒
    有講到幾包我就忘記了，其實根本不用跟他講說，叫他帶Ｋ
    他命過來，因為我只要打電話給他，他就知道我是要跟他買
    Ｋ他命，因為以前我都是這樣跟他聯絡，他就會拿Ｋ他命過
    來了等語（本院訴卷二第72頁）。足徵，雖無證據證明丙○○係為販賣而購入扣案之K 他命，但於購入後直到接獲戊○○電話前，丙○○應已轉念不排除將原本為供己吸用而購入
    之K 他命轉賣予他人（本院訴卷二第99頁背面），否則絕無
    可能在上開短短通話時間內，即能談定毒品交易之相關事項
    。準此，警員於查獲戊○○後，依戊○○之供述，認丙○○
    涉嫌販賣毒品，而推由戊○○假意以電話購買，迨丙○○攜
    帶毒品前來交易，始當場逮捕，要屬上開所稱之「釣魚」偵
    查技巧，而非「陷害教唆」；亦即被告丙○○為本案犯行之
    決意，並非基於員警之行為，且警員所為誘捕行為尚稱相當
    ，並不違比例原則，因此所取得之證據，應認並不違刑事訴
    訟法第158 條之4 之規定，應有證據能力。
二、按被告以外之人於審判外之陳述，雖不符刑事訴訟法第159
    條之1 至第159 條之4 之規定，而經當事人於審判程序同意
    作為證據，法院審酌該言詞陳述或書面陳述作成時之情況，
    認為適當者，亦得為證據；當事人、代理人或辯護人於法院
    調查證據時，知有第159 第1 項不得為證據之情形，而未於
    言詞辯論終結前聲明異議者，視為有前項之同意，刑事訴訟
    法第159 條之5 定有明文。本件所援引之以下各項證據（詳
    後述），固有部分屬傳聞證據，然公訴人、被告於本院調查
    證據時，均知有前開第159 第1 項不得為證據之情形，且於
    言詞辯論終結前，均未聲明異議，並均同意作為證據（本院
    訴卷二第101 ～107 頁），本院審酌該等證據作成時之狀況
    ，並無違法取證之情事，且無不宜作為證據之情形，依前開
    說明，爰認均有證據能力，合先敘明。
三、卷附戊○○持有門號0000000000號行動電話與乙○○於95年
    12月13日、95年12月16日之監聽譯文1 份（警卷第42頁），
    及戊○○持有門號0000000000號行動電話與丙○○持有門號
    0000000000號行動電話於96年5 月14日、96年5 月15 日 之
    監聽譯文1 份（警卷第44頁），係電話公司機房機器之操作
    紀錄，並非人之陳述，非傳聞證據，與本案事實具有自然的
    關聯性，經查並無不得作為證據之限制，自得作為證據。
貳、實體部分：
一、訊據被告戊○○對於上開犯罪事實坦承不諱，並有證人乙○○於本院具結證述：本案96年6 月6 日查獲前，我自己有施
    用過Ｋ他命。我施用的Ｋ他命來源，是我直接跟戊○○拿的
    。…（請提示警卷第四十二頁九五年十二月十三日、十六日
    的監聽譯文，譯文的內容這是什麼意思？）這二通都是我跟
    她的電話，十三日內容這通是在講Ｋ他命，十六日這通也是
    在講Ｋ他命，她的確有拿Ｋ他命過來給我試看看，「11」的
    意思我忘記了，但是「８」是指壹包Ｋ他命８百元。（妳究
    竟向戊○○買過幾次？）已經很久了，我記不清楚，但絕對
    不只一次。（妳有無曾經跟戊○○一起去向別人拿Ｋ他命的
    情形？）沒有。戊○○給過我的這幾次Ｋ他命，我不知道她
    Ｋ他命的來源，所以我沒有陪同她去跟別人拿過，也沒有我
    拿錢給她，叫她去跟特定人拿的情形。…十二月十六日這通
    譯文，戊○○有說你幫我拿「11」上來，「11」究竟是價錢
    還是名稱，我真的忘記了。「11」的真正意思我不記得了，
    我肯定「11」應陔不是11包Ｋ他命，我只知道我跟她拿過好
    幾次Ｋ他命，…。所謂的原來約定１千１百後來算８百，究
    竟是否指十二月十六日這次，我不記得了，但是我的印象中
    ，都是拿８百，應陔沒有給過１千１百的，應該都是當場交
    錢給她。我記得我們在九五年吃尾牙的時候，我有在台南看
    到她，之後她有回高雄，回高雄之後，我的確也沒有再看過
    她，她講說是在九五年十二月底給的，應該是對吧。十二月
    底之前她應該給過我不只一次，我印象中十三日、十六日應
    該不是同一次，應該都有交給我等語綦詳（本院訴卷一第
    172 ～178 頁），核與戊○○於本院審理時所供：九十五年
    十二月十六日電話譯文中所謂11是什麼意思，我已經不記得
    了，但十二月十六日這次我的確是賣Ｋ他命給乙○○，跟她
    收８百元，我是給她壹包，有一名成年男子叫阿輝給我的價
    錢也是８百元，我就８百元賣給乙○○，只不過說，阿輝給
    我８百元毒品的時候，除了那一包之外，會另外給我壹小包
    供我自己用。我是先把８百元給人家，我再將其中壹包賣給
    乙○○，乙○○給我的８百元，我不需要再交給阿輝。這次
    我毒品的確交給乙○○了，十二月十六日這通電話的確是在
    講Ｋ他命。（對於乙○○證稱十二月十三日該次電話與剛才
    那通十二月十六日電話並不是同一次買毒品，有何意見？當
    庭提示譯文）沒有意見。這次我是在高雄打電話給她問他是
    不是有在玩Ｋ他命，她說有，我就跟她說我這裡有一批Ｋ煙
    很茫，我再帶上去給她，我記得我是在十四日那天就去台南
    寶麗金大樓，我先倒一點點給她，她覺得不錯，就跟我買了
    ，壹包也是８百元。這包我也是跟阿輝進的，也是賣我８百
    元，但阿輝另外有給我一點點自己吸。情形跟剛才十六日的
    那次一樣。（十三日、十六日這二次阿輝是否是一起給你的
    ？）不是一起給我。我買進來本來是要自己吸，但是乙○○
    並沒有，所以我才賣給她等語（本院訴卷二第69頁至71頁）
    所述情節相符。此外，並有高雄市政府警察局三民第二分局
    96年6 月6 日搜索、扣押筆錄暨扣押物品目錄表（警卷第24
    ～28頁）、戊○○持有門號0000000000號行動電話與乙○○
    於95 年12 月13日、95年12月16日之監聽譯文1 份（警卷第
    42頁）、高雄市政府警察局三民第二分局扣押物品清單3 張
    （偵卷第65～66頁）、高雄醫學大學附設中和紀念醫院檢驗
    報告2 份（偵卷第74～75頁）、高雄市政府警察局三民第二
    分局扣押物品清單1 張（偵卷第83頁）、高雄醫學大學附設
    中和紀念醫院濫用藥物尿液檢驗報告（本院訴卷一第70頁）
    在卷可供稽考，足證，被告戊○○上開自白應與事實相符，
    堪可採為論罪科刑之依據，故本案事證明確，被告戊○○上
    開犯行洵堪認定，應予依法論科。
二、訊據被告丙○○對於上開犯罪事實坦認不諱，又：
  (一)關於96年5 月15日犯部分：復經證人戊○○於本院審理時具
    結證述：我的確有跟在場的被告丙○○買過Ｋ他命，我印象
    中是九六年五月間左右開始跟他買Ｋ他命。我打他當時留給
    我的手機找他。我是用0000000000打給丙○○的，丙○○的
    電話應該是固定同一支，他的電話號碼我忘記了，Ｋ他命是
    丙○○賣給我的，他都送來我河北二路100 號之住處，並當
    場收錢。每包重量含袋約０．８公克，每袋六百元，每次大
    概二包。我與丙○○除了買毒品有聯絡外，沒有其他的事情
    會聯絡，我們其實是五月份那時候才認識的。…（本件一卷
    第210 頁，九十六年五月十四日23時1 分7 秒這通電話，是
    你跟何人的通話？）我的綽號的確是叫牛奶，這通電話應該
    是我跟丙○○的通聯，因為在這通之前，我要跟他拿Ｋ他命
    ，他那邊正好沒有Ｋ他命，等到他拿到了以後，他就打這通
    電話給我，我很肯定是這通電話。（本件一卷第210 頁，九
    十六年五月十五日４時１１分５７秒、４時２８分４６秒這
    二通電話，是你跟何人的通話？）也是我跟丙○○的通聯，
    就是我要跟他拿Ｋ他命，叫他送過來我家河北二路12 樓 這
    裡。（剛才上開審判長所提示這三通電話即五月十四日一通
    、十五日二通，是否是交付同一次的毒品Ｋ他命，或是不同
    次的Ｋ他命？）五月十五日二通是同一次，至於十四日那通
    是否是同一次，我則忘記了。十四日那通要三件，是指三包
    Ｋ他命，當天的確是已經送上來我家裡給我了。這次我有拿
    到毒品，而且我確定我有給他錢，他真的是給我三包，我印
    象中我給他１千８百元，每包應該含袋０．８左右。五月十
    四日到十五日這三通電話是同一次購買Ｋ他命的等語綦詳（
    本院訴卷二第71～72頁、第74～75頁）。
  (二)關於96年6 月6 日犯行部分：又經證人戊○○於本院審理時
    具結證述：（九六年六月六日當天妳是否有打電話叫丙○○
    出來？）當天我在河北二路下午三時左右我被抓到之後，被
    帶回三民二分局，刑警叫我打電話給丙○○把丙○○釣出來
    ，我的確是有打電話給他，我是用我自己的電話0000000000
    打給丙○○的，至於我所打的丙○○的電話號碼我則不記得
    了。因為警察抓到我之後，有看我的手機的通話紀錄，有我
    跟丙○○聯絡的電話，就說我跟丙○○那支電話都被監聽很
    久了，所以叫我打電話把他約出來，叫我說要跟他買Ｋ他命
    ，我真的也打了，我當時跟他講說叫他過來我住的地方。（
    請將電話中的談話內容，例如價錢、包數等說明清楚？）有
    沒有講幾包我忘了，我是先問他在哪裡，當時他說他在上班
    ，要等他下班，因為其實我以前也是這樣跟他聯絡，所以不
    用講，他就知道要買毒品，沒有談到價格，至於有沒有講到
    幾包我就忘記了，其實根本不用跟他講說，叫他帶Ｋ他命過
    來，因為我只要打電話給他，他就知道我是要跟他買Ｋ他命
    ，因為以前我都是這樣跟他聯絡，他就會拿Ｋ他命過來了。
    掛完電話之後，我就在警局等他下班，之後我又打電話給他
    ，確認他已經下班了，請警察帶我去河北二路，我跟警察到
    了河北二路那邊，我是坐在警車裡面，但是回到現場之後，
    他沒有再打電話給我，…（妳剛才說六月六日被告丙○○應
    該知道你是要買毒品，但你又稱被告曾經免費提供你毒品過
    ，六月六日這次，被告如何分辨說你究竟是要跟他要毒品還
    是買毒品？如果沒有明講，為何被告知道妳是要毒品還是要
    買毒品？）六月六日那次應該沒有講到價錢，至於有無講到
    包數我真的忘記了，不過以前我如果打電話給被告叫他來我
    家的話，我都是用買的，所以六月六日那次他應該知道我是
    要跟他買，如果是用送的話，通常是臨時起意的，而且就只
    有剛才所稱的六月六日之前的那一次而已。用送的那次我不
    需要付出金錢以外的代價，例如讓被告撫摸身體或是與他發
    生性關係。但以我與丙○○的交情，他不可能會長期免費提
    供毒品Ｋ他命給我等語綦詳（本院訴卷二第72、75頁）。
  (三)上開犯行復經證人即承辦本案之員警羅友福、許忠義、庚○○、甲○○於本院審理中到庭證述在卷可按（本院訴卷一第
    166 ～171 頁、本院訴卷二第9 ～10頁、本院訴卷二第40～
    42頁、本院訴卷二第42頁及其背面），此外，並有高雄市政
    府警察局三民第二分局96年6 月6 日搜索、扣押筆錄暨扣押
    物品目錄表（警卷第30～33頁、35～38頁）、戊○○持有門
    號0000000000號行動電話與丙○○持有門號0000000000號行
    動電話於96年5 月14日、96年5 月15日之監聽譯文1 份（警
    卷第44頁）、高雄市政府警察局三民第二分局扣押物品清單
    3 張（偵卷第65～66頁）、高雄醫學大學附設中和紀念醫院
    濫用藥物尿液檢驗報告（本院訴卷一第68頁）、臺灣大哥大
    股份有限公司2007年12月13日法大字096122 195號函（本院
    訴卷一第71～72頁）、國軍左營總醫院97年1 月22日醫左民
    診字第0970000215號函（本院訴卷一第100 ～101 頁）、高
    雄市政府警察局三民第二分局97年1 月22日高市警三二分偵
    字第0970001763號函及附件（本院訴卷一第102 ～107 頁）
    、金門縣警察局97年4 月24日金警刑字第097000 5984 號函
    及附件監聽譯文資料（本院訴卷一第206 ～210 頁）、法務
    部調查局97年8 月21日調科參字第097003317 80號聲紋鑑定
    報告書（本院訴卷二第50～52頁）、高雄醫學大學附設中和
    紀念醫院檢驗報告5 份（本院訴卷二第90～94頁）等在卷可
    供稽考，足證，被告丙○○上開自白與事實相符，堪可採為
    認定事實之依據，是以本案事證明確，被告丙○○上開犯行
    洵堪認定，應予依法論科。
三、核被告丙○○於96年5 月15日所為犯行及戊○○上開2 次犯
    行，均係犯毒品危害防制條例第4 條第3 項之販賣第三級毒
    品罪，被告丙○○於96年6 月6 日所為犯行，係犯毒品危害
    防制條例第4 條第6 項、第3 項之販賣第三級毒品未遂罪。
    檢察官認被告丙○○96年6 月6 日所為犯行，亦應以既遂罪
    處斷，尚有未合，惟因行為之既遂或未遂僅係犯罪狀態之不
    同，而非處罰之獨立規定，不生變更起訴法條之問題，併予
    敘明。又其二人意圖販賣而持有Ｋ他命之低度行為，均為其
    後販賣Ｋ他命之高度行為所吸收，不另論罪。又被告丙○○
    於96年6 月6 日所為犯行，已著手於販賣行為而不遂，爰依
    刑法第25條第2 項規定，減輕其刑。又被告丙○○及戊○○
    前後2 次販賣Ｋ他命犯行，犯意各別，行為互異，應分別予
    以分論併罰。另查被告二人貪圖小利，竟販賣第三級毒品，
    對於社會之危害固屬非微，惟其所販賣第三級毒品之所得及
    次數非鉅，此與坊間販賣毒品之大、中盤商等毒梟未可等比
    ，且其販賣對象各僅為1 人，數量非鉅，散播毒品之範圍有
    限，又被告二人均尚屬年輕，違犯本案係一時失慮，又慮及
    第三級毒品之成癮性較第一、二級毒品為低，其危害程度亦
    不如第一、二級毒品為烈，故本院認如量處最低法定刑度，
    猶屬過重，客觀上足以引起一般人之同情，衡情堪可憫恕，
    茲均依刑法第59條之規定減輕其刑，使輕重得宜，罰當其罪
    ，俾符罪刑相當原則。爰審酌被告二人意圖獲利而販賣第三
    級毒品，使毒害擴散，加深國力損害，影響人民生命、身體
    、財產權益，並有害社會善良風氣，原應重懲，惟念及被告
    二人初始否認犯行，終能坦承犯罪，並表示悔意，犯後態度
    非無足取，被告戊○○並供出丙○○所犯情節，有助案情之
    釐清，及其犯罪之手段、動機、目的，販毒次數及獲利情形
    ，生活狀況，又被告二人前雖有前科紀錄，然均未構成累犯
    ，有卷附臺灣高等法院被告前案紀錄表可按，素行尚可等一
    切情狀，分別量處如主文所示之刑，並合併定應執行刑，以
    示懲儆。又被告戊○○雖供出被告丙○○所犯情節，並因而
    破獲，已如上述，惟本件被告戊○○販賣Ｋ他命與乙○○部
    分，其毒品之來源係購自真實姓名年籍不詳綽號「阿輝」之
    成年男子，並非購自被告丙○○，業經戊○○供述在卷（本
    院卷二第69頁背面），故戊○○此部分之供述，並無毒品危
    害防制條例第17條減輕其刑規定之適用，附此敘明。
四、沒收部分：
  (一)按毒品危害防制條例雖無處罰單純持有第三級毒品之規定，
    惟「Ｋ他命」既屬第三級毒品，且依該條例之規定，凡製造
    、運輸、販賣、引誘他人施用及轉讓第三級毒品者，均有處
    罰明文，足證上開扣案之第三級毒品Ｋ他命，應屬違禁物甚
    明，僅以單純持有此類毒品，可罰性較低，依比例原則，予
    以除罪化而已（最高法院90年台非字第12 1號、92年台非字
    第138號判決意旨參照），附此敘明。按毒品危害防制條例
    第18條第1項前段僅規定第一級、第二級毒品沒收銷燬之，
    而同條項中段之規定「沒入銷燬之」，乃屬行政罰之性質，
    僅能由查獲機關以行政處分之「沒入銷燬」程序處理，要不
    得由法院諭知「沒收銷燬」之刑事處分，故前開扣得之Ｋ他
    命，自無從由法院依該條項規定諭知沒入銷燬；至毒品危害
    防制條例第19條第1項固規定犯第4條之罪者，其供犯罪所用
    或因犯罪所得之財物應沒收，惟該條既未特別規定「不問屬
    於犯人與否，沒收之」等語，則依該條沒收之物自應以屬於
    犯人者為限（最高法院93年臺上字第3263號判決意旨參照）
    ，是依毒品危害防制條例第19條第1項沒收之物，須以屬犯
    人所有且供犯罪所用或因犯罪所得之財物為限，與刑法第38
    條第1項第1款違禁物不問屬於犯人與否均沒收之規定相較之
    下，二者沒收之要件全然不同，則毒品危害防制條例第19條
    第1項有關沒收之規定，尚難認為係刑法第38條第1項第1款
    之特別規定，先予敘明。
  (二)被告戊○○部分：扣案之Ｋ他命2小包（合計驗前淨重1.995
    公克、驗後淨重共計1.991公克）經送驗結果，均含有第三
    級毒品Ｋ他命之成分，有高雄醫學大學附設中和紀念醫院檢
    驗報告2 份在卷可查（偵卷第74～75頁），惟依卷內證據尚
    難認與本案販賣有關，爰不予宣告沒收。又戊○○販賣毒品
    所得價金每次8 百元，2 次共計1 千6 百元，均係其因犯罪
    所得之財物，依毒品危害防制條例第19條第1 項之規定，應
    沒收之，但因上開所得財物並未扣案，故如全部或一部不能
    沒收時，則以其財產抵償之。至扣案之門號0000000000號行
    動電話1 支（含SIM 卡1 枚），為其所有且為供上開犯罪所
    用之物，業經被告戊○○供陳在案，應依毒品危害防制條例
    第19條第1 項規定，沒收之。另起訴書所載業已扣案之殘Ｋ
    他命塑膠盤1 個、吸食Ｋ他命用吸管1 支、磨Ｋ他命用集點
    卡1 張、磨Ｋ他命用鏡子1 個、削尖吸管1 支、注射過之針
    筒1 支、殘海洛因夾鏈袋1 只等物，為其自己吸食或施用毒
    品所用之物，卷內並無其他證據足資證明上開物品與本案前
    揭犯行有關，爰不予宣告沒收。另被告戊○○販賣與乙○○
    之Ｋ他命共２小包（毛重均為０．８公克），業經乙○○吸
    食完畢而未扣案，爰不予宣告沒收。
  (三)被告丙○○部分：Ｋ他命4 小包（合計驗前淨重2.378 公克
    、驗後淨重共計2.35 8公克）及Ｋ他命1 大包（驗前淨重
    22.84 公克、驗後淨重22. 835 公克），經送驗結果，均含
    有第三級毒品Ｋ他命之成分，有高雄醫學大學附設中和紀念
    醫院檢驗報告5 份在卷可按（本院卷二第90～94頁），既屬
    違禁物，應依刑法第38條第1 項第1 款規定，不問屬於犯人
    與否，沒收之。至鑑驗耗損之毒品因已滅失，即無庸併予宣
    告沒收。而各該包裝袋上殘有微量Ｋ他命毒品，如予析離，
    虛耗成本而無實益，應與毒品整體同視，依刑法第38條第1
    項第1 款規定宣告沒收。又丙○○於96年5 月15日販賣毒品
    所得共計1800元，係其因犯罪所得之財物，爰依毒品危害防
    制條例第19條第1 項之規定，沒收之，但因上開所得財物並
    未扣案，故如全部或一部不能沒收時，則以其財產抵償之。
    至扣案之0000000000號行動電話1 支，雖為被告供犯罪所用
    之物，然依卷內證據尚難證明為其所有；至0000000000行動
    電話1 支雖為被告所有，有臺灣大哥大股份有限公司2007年
    12月13日法大字096122195 號函在卷可考（本院卷一第71～
    72頁），然卷內尚無證據證明此電話與本案上開犯罪有關，
    故上開2 支行動電話，均不予宣告沒收。另電子磅秤1 台、
    分裝杓1 支，均屬被告供96年6 月6 日犯罪所用之物，業經
    被告陳明在案，爰依毒品危害防制條例第19 條 第1 項予以
    沒收。至起訴書所載另已扣案之夾鏈袋2 大包，尚無證據證
    明與本案上開2 次犯行有關（參本院二卷108 頁），爰不予
    宣告沒收。另被告丙○○販賣與戊○○之Ｋ他命共３小包（
    毛重均為０．８公克），業經戊○○吸食完畢而未扣案，爰
    不予宣告沒收。
參、無罪部分：
一、公訴意旨略以：丙○○、戊○○均明知Ketamine（俗稱K 他
    命）係經政府公告，列為毒品危害防制條例第2 條第2 項第
    3 款所定之第3 級毒品，未經許可不得轉讓、販賣，竟分別
    基於販賣K 他命犯意：(一)丙○○以另案被告己○○（涉犯販
    買毒品罪嫌部分，另案偵辦中）持有之0000000000號行動電
    話作為聯絡工具，自96年5 月間起，以K 他命每小包（毛重
    約0.8 公克）新台幣（下同）6 百元之價格，在戊○○位於
    高雄市三民區○○○路100 號12樓之1 之住處，販賣K 他命
    6 次與戊○○施用，每次1 、2 包不等。(二)戊○○則以其所
    申請使用之0000000000號行動電話門號作為聯絡工具，於95
    年12月間某日，以K 他命1 小包（毛重約0.7 至0.8 公克）
    8 百元至1 千1 百元不等之價格，在位於台南市○○路○段
    之「寶麗金大樓」前，另販賣K 他命1 次與乙○○（2 、3
    包）。因認被告二人所為，均係犯毒品危害防制條例第4條
    第3 項之販賣第三級毒品Ｋ他命罪嫌等語。
二、按犯罪事實應依證據認定之，無證據不得認定犯罪事實；又
    不能證明被告犯罪者，應諭知無罪之判決，刑事訴訟法第15
    4條第2項、第301條第1項分別定有明文。又事實之認定，應
    憑證據，如未能發現相當證據，或證據不足以證明，自不能
    以推測或擬制之方法，為裁判基礎。再認定犯罪事實，所憑
    之證據，無論直接或間接證據，其為訴訟上之證明，須於通
    常一般之人均不致有所懷疑，而得確信其為真實之程度者，
    始得據之為有罪之認定，倘其證明尚未達到此一程度，而有
    合理性懷疑之存在時，即無從為有罪之認定（最高法院52年
    台上字第1300號、76年台上字第4986號分別著有判例可資參
    照）。是所謂證據，係指超越一切合理之可疑，足以認定行
    為人確有犯罪構成要件之積極事證者而言，茍依調查事證之
    結果，尚非不得為其他較有利於行為人之推斷時，本諸罪疑
    唯輕之法則，自不得為不利被告之論斷。
三、公訴意旨認被告涉有上開犯行，無非以被告丙○○、戊○○
    於偵查中之供述、證人乙○○於偵查中之證述，及監聽譯文
    1份，資為論罪依據。然訊據被告丙○○固坦承曾於96年5月
    15日販賣3 小包Ｋ他命（每包約0.8 公克6 百元，共計1 千
    8 百元）與戊○○，及於96年6 月6 日販賣Ｋ他命與戊○○
    而未遂之事實，惟堅決否認有起訴書所載其他6 次販賣Ｋ他
    命之犯行，辯稱：伊沒有其他販賣Ｋ他命之行為等語。又訊
    據被告戊○○固坦認有於95年12月13日及95年12月16日二度
    販賣Ｋ他命與乙○○之事實，惟堅詞否認有何其他販賣毒品
    犯行，辯稱：伊沒有其他販賣Ｋ他命之行為等語。經查：
  (一)被告戊○○部分：證人乙○○於本院雖證稱：95年12月底之
    前戊○○應該是有交付我Ｋ他命3 次，只是確切時間我不記
    得，每次差不多約2 至3 包，每包8 百元等語（本院訴卷一
    第178 頁），惟乙○○於偵查中卻證稱：伊向戊○○買過Ｋ
    他命應該有2 、3 次以上，大約5 次等語（偵卷第26頁），
    足見，乙○○關於此部分之證述前後不一，已容有瑕疵可指
    。再依戊○○與乙○○95年12月13日之監聽譯文載有：「喂
    ，你現在還有在現嗎？」「有啊」「你都向什麼人拿」「我
    朋友阿」「是灰阿」「麥阿」「一克屬少？一件多少？」「
    8 阿」「好嗎」…「他的Ｋ煙很茫的，感覺不錯，看你要不
    要，我本身也住在【寶麗金】，我可以多帶一些去，看你們
    如果要可以拿」「好阿」「他們也是8 ，Ｋ煙很茫，我的感
    覺不錯，我今天、明天就上去，上去我拿去給你試試」等語
    （警卷第42頁），依其監聽譯文內容觀之，被告戊○○係對
    乙○○介紹、推薦其所施用之Ｋ他命的品質，依常理，應係
    二人第一次談論Ｋ他命之事方有此對話，而此後戊○○所使
    用之0000000000號行動電話已被警方監聽，而自95年12月16
    日之後戊○○與乙○○即無通聯紀錄可查，更無監聽譯文可
    供稽考，故雖戊○○於偵查中曾供承：在95年12月間，除了
    95 年12 月16日那次以外，還有2 次等語（偵卷第30頁），
    然依嚴格之證據法則及罪疑惟輕之刑事訴訟法之原則，本件
    既除乙○○上開容有瑕疵之證詞外，並無其他積極證據足以
    證明被告戊○○有公訴人所指第3 次之販賣Ｋ他命之犯行，
    此部分自應為無罪之諭知。
  (二)被告丙○○部分：證人戊○○於本院證稱：我自96年5月間
    開始向丙○○買Ｋ他命，確切次已經不記得，但有付過錢，
    他賣給我的次數不超過5次，大概2、3次左右，改稱3次左右
    （本院卷二第73頁）。惟戊○○於偵查中亦曾稱：丙○○曾
    拿過12次第三級毒品Ｋ他命給伊，最後一次不算的話是11次
    等語（偵卷第29頁），故證人戊○○關於此部分之證述實前
    後不一，難以盡信，本院實難僅憑戊○○已有瑕疵之證詞，
    遽爾認定被告丙○○有其餘販賣Ｋ他命之犯行。另證人戊○○雖證述：96年6 月6 日之前的6 月初左右，丙○○有免費
    送伊Ｋ他命1 次等語（本院卷二第75頁背面），然又證述：
    那次好像是一起玩，但沒有收錢，印象中應該是丙○○好像
    將Ｋ他命放在桌上，我就拿去用，有無問過他我忘記了，我
    好像有問，他好像沒有答等語（本院二卷第100 頁背面），
    故此次Ｋ他命既為戊○○所自行取用，而非丙○○所交付、
    轉讓或販賣者，事後又未收錢，故難認丙○○此次有轉讓或
    販賣毒品之犯意，則對丙○○尚難以販賣、轉讓第三級毒品
    Ｋ他命等罪予以相繩。從而，檢察官雖起訴被告丙○○涉嫌
    販賣第三級毒品Ｋ他命8 次，扣除上開被告業已認罪之96年
    5 月15日及96年6 月6 日2 次行為之外，卷內復查無其他積
    極證據足以證明被告丙○○有公訴人所指上開6 次販賣第三
    級毒品Ｋ他命之犯行。依前揭嚴格之證據法則及罪疑惟輕之
    刑事訴訟法之原則，此部分自應為無罪之諭知。
四、綜上所述，本件依卷內所存證據，尚難據以認定被告戊○○
    、丙○○有公訴人所指上開另1 次及6 次販賣第三級毒品Ｋ
    他命之犯行。此外，復查無其他積極證據足以證明被告戊○○、丙○○有何上開犯行，揆諸前揭說明，應認不能證明被
    告犯罪，自應為被告無罪之諭知。
據上論斷，應依刑事訴訟法第299條第1項前段、第301條第1項，
毒品危害防制條例第4條第3項、第6項、第19條第1項、刑法第11
條、第38條第1項第1款、第51條第5款、第59條、第25條第2項，
判決如主文。
本案經檢察官丁○○到庭執行職務。
中    華    民    國    97    年    12    月    12    日
                    刑事第十二庭  審判長法  官  洪碩垣
                                        法  官  葉文博
                                        法  官  張  震
以上正本證明與原本無異。
如不服本判決應於收受送達後10日內向本院提出上訴書狀，並應
敘述具體理由；如未敘述上訴理由者，應於上訴期間屆滿後20日
內向本院補提理由書（均須按他造當事人之人數附繕本）「切勿
逕送上級法院」。
中    華    民    國    97    年    12    月    16    日
                                        書記官  鄒秀珍
附錄本判決論罪科刑法條：
毒品危害防制條例第4條第3項
製造、運輸、販賣第三級毒品者，處5 年以上有期徒刑，得併科
新臺幣5 百萬元以下罰金。


司法院資訊處製作；財團法人民間司法改革基金會備份。
